Minutes et répertoires du notaire Jean TROUVÉ, 13 avril 1563 - 1577 (étude XIX)
Archives nationales
- Minutes de Jean TROUVÉ, 13 avril 1563 - 1577; MC/ET/XIX/227 - MC/ET/XIX/284
  - Minutes. 1563, août - 1564, 1er avril, août 1563 - 1er avril 1564; MC/ET/XIX/229
    - Promesse de Jacques Hebert, tapissier de haute lisse à Paris, à Girard Laurens de le servir et besogner pour lui chaque jour ouvrable pendant un an, à commencer le premier février prochain, moyennant 8 sols tournois par jour pour sa nourriture et pour sa peine, payables à la fin de chaque sema
      Documents du Minutier central des notaires de Paris, Histoire de l'art au XVIe siècle (1540-1600) [525 actes], par Catherine Grodecki, tome I, Architecture, vitrerie, menuiserie, tapisserie, jardins, Paris, Archives nationales, 1985, p. 301, notice n° 436 (instrument de recherche imprimé dématérialisé, certaines notices sont plus détaillées dans la version intégrale accessible en ligne par la rubrique 'Autres instruments de recherche', voir contexte dans le Plan d’orientation général - Notaires de Paris, guides thématiques du Minutier).
      Hebert, Jacques; Laurens, Girard
    - Procuration donnée par Pierre Bontemps, sculpteur, pour plaider et affirmer devant le prévôt de Paris ou son lieutenant civil 'qu'il est venu exprès de Verneil sur Royze (sic) de cheval luy troisiesme deux chevaulx, distant de ceste ville de Paris de unze lieulx', pour recouvrer le paiement de 300 livres tournois que lui devait Nicolas de La Vernade, sieur de Forest, par obligation passée sous le scel du Châtelet de Paris en date de [blanc], à quoi il a vaqué pendant cinq à six semaines, et pour requérir la condamnation de son débiteur au paiement des frais, dépens, dommages et intérêts occasionnés par ce recouvrement., 26 janvier 1564; MC/ET/XIX/229
      Documents du Minutier central des notaires de Paris, Histoire de l'art au XVIe siècle (1540-1600) [477 actes], par Catherine Grodecki, tome II, Sculpture, peinture et gravure, broderie, faïence et émaillerie, orfèvrerie et joaillerie, armes et armures, Paris, Archives nationales, 1986, p. 56, notice n° 537 (instrument de recherche imprimé dématérialisé, certaines notices sont plus détaillées dans la version intégrale accessible en ligne par la rubrique 'Autres instruments de recherche', voir contexte dans le Plan d’orientation général - Notaires de Paris, guides thématiques du Minutier).
      Bontemps, Pierre
    - Caution d'obligation de 2400 livres tournois par Dominique Lichany, marchand fournissant l'argenterie du roi, Robert Nardy, marchand fréquentant les foires de Lyon, Jérôme de Lizollz, et Antoine Deléglise, à Jean Musnier, seigneur du Bocquet, concernant aussi Jean-Pierre Négrol, marchand milanais, bourgeois de Paris., 29 janvier 1564; MC/ET/XIX/229
      Métiers parisiens XVIe siècle (731 actes), par Catherine Grodecki, 1971-1986 (fichier papier entièrement dématérialisé; voir contexte dans le Plan d’orientation général - Notaires de Paris, guides thématiques du Minutier).
      cautionnement; Lyon (Rhône); Négrol, Jean-Pierre; Lichany, Dominique; Nardy, Robert; Lizollz, Jérôme de; Deléglise, Antoine; Musnier, Jean; commerçant; commerçant; commerçant
    - 1564, 3 février (n.st.). Déclaration des titres de la seigneurie de Fontenay lès Bois, baillée à titre emphitéotique par les religieux de Sainte-Catherine du Val des Ecoliers à Simon Allecrin et ses descendents (depuis 1280)., 3 février 1564; MC/ET/XIX/229
      Terres et seigneuries, 1530-1590 (105 actes), par le personnel du Minutier, 1954-1986 (fichier papier entièrement dématérialisé; voir contexte dans le Plan d’orientation général - Notaires de Paris, guides thématiques du Minutier).
      Date de création de la notice: 2007
      déclaration; Allecrin, Simon
    - Marché de maçonnerie par Marceau Jacquet, maître maçon, envers Antoine Fayet, trésorier de l'extraordinaire des guerres, pour la construction d'une maison sur une place sise rue Neuve-de-Beautreillis; suivi d'un marché de charpenterie par Nicolas Le Peuple, maître charpentier.daté du 15 mars., 10 mars 1564; MC/ET/XIX/229
      marché; Beautreillis (rue); Jacquet, Marceau; Fayet, Antoine; Le Peuple, Nicolas; maçon; charpentier; trésorier
    - Commande par Philippe de Boulainvilliers, de quatre cheminées et deux colonnes de marbre noir pour son château de Verneuil. - Marché par Guillaume Wespin, dit Tabaguet, marchand marbrier demeurant à Dinant, envers Philippe de Boulainvilliers, comte de Dammartin, seigneur de Verneuil sur l'Oise, pour lui livrer au port de Verneuil, le jour de la Saint-Remi (...)., 28 mars 1564; MC/ET/XIX/229
      Le marché est conclu moyennant 1.700 livres tournois, sur lesquelles 450 livres ont été payées d'avance à Guillaume Wespin en présence des notaires.
      Documents du Minutier central des notaires de Paris, Histoire de l'art au XVIe siècle (1540-1600) [477 actes], par Catherine Grodecki, tome II, Sculpture, peinture et gravure, broderie, faïence et émaillerie, orfèvrerie et joaillerie, armes et armures, Paris, Archives nationales, 1986, p. 139, notice n° 690 (instrument de recherche imprimé dématérialisé, certaines notices sont plus détaillées dans la version intégrale accessible en ligne par la rubrique 'Autres instruments de recherche', voir contexte dans le Plan d’orientation général - Notaires de Paris, guides thématiques du Minutier).
      Boulainvilliers, Philippe de; Wespin, Guillaume
  - Minutes. 1563, septembre - 1564, 1er avril, septembre 1563 - 1er avril 1564; MC/ET/XIX/230; registre
    - Donation par Jacques Olivier, licencié ès droits, de la baronnie de Glos et de seigneuries dans le diocèse de Lisieux à François de Raconis et Marie Olivier, sa femme. Autre acte: 1563, 2 septembre., 2 septembre 1563 - 20 octobre 1563; MC/ET/XIX/230
      donation; Glos (Calvados); Lisieux (Calvados); Olivier, Jacques; Raconis, François de; Olivier, Marie; étudiant
    - Mariage de Benoît Milon, contrôleur de l'écurie du roi, et de Madeleine de Crèvecoeur, fille de feu Jean de Crèvecoeur, et de Catherine de Lange, en son nom Simon Boullencc, son tuteur., 7 février 1564; MC/ET/XIX/230
      contrat de mariage; Milon, Benoît; Crèvecoeur, Madeleine; Crèvecoeur, Jean; Lange, Catherine de; Boullenc, Simon
    - Vente, par Nicole Jacquart et Ragonde de Mainteternes, sa femme, au frère de cette dernière, de tous ses droits sur la succession de leurs parents., 18 mars 1564; MC/ET/XIX/230
      Collèges et université de Paris au XVIe siècle (env. 9000 actes), par Madeleine Jurgens, Pierre-Yves Louis, Agnès Masson et Xenia Pamfilova, v. 1950, 1985-1994. (fichier papier entièrement dématérialisé; voir contexte dans le Plan d’orientation général - Notaires de Paris, guides thématiques du Minutier).
      Date de révision: 2010
      acte de vente; Jacquart, Nicole; Mainteternes, Ragonde de
    - Quittance par Denis Chantemerle, notaire au Châtelet, Catherine Lenormant, sa femme, comme tuteur et curateur des enfants mineurs de Claude Lenormant, notaire au Châtelet, à Grégoire Content, sellier d'écurie du roi, qui a racheté 75 l.t. de rente., 1er avril 1564; MC/ET/XIX/230
      Notaires des XVIe-XVIIIe siècles (4153 actes), par Claire Béchu, Catherine Grodecki, Marie-Antoinette Fleury, Madeleine Jurgens, Marie-Françoise Limon-Bonnet, Pierre-Yves Louis, Xenia Pamfilova, Isabelle Pebay, v. 1950, 1986-1994 (fichier papier entièrement dématérialisé; voir contexte dans le Plan d’orientation général - Notaires de Paris, guides thématiques du Minutier).
      quittance; Chantemerle, Denis; Lenormant, Catherine; Lenormant, Claude; Content, Grégoire; notaire; sellier
  - Minutes. 1564, 5 avril - octobre, 5 avril - octobre 1564; MC/ET/XIX/231
    Attention: acte(s) coté(s) en Réserve
    - Procuration en blanc par Simon Baudichon, docteur régent de la faculté de médecine, et Catherine Langlois, sa femme, au sujet de la succession des parents de ladite Catherine., 28 avril 1564; MC/ET/XIX/231
      Baudichon, Simon; Langlois, Catherine; docteur d'université
    - Vente par Jean Moreau, organiste, rue du Grand-Chantier, d'une place close de murs, à noble Claude Leconte, contrôleur des guerres., 18 juillet 1564; MC/ET/XIX/231
      Mélanges XVIe siècle (427 actes), par Catherine Grodecki, 1971-1986 (fichier papier entièrement dématérialisé; voir contexte dans le Plan d’orientation général - Notaires de Paris, guides thématiques du Minutier).
      acte de vente; Grand-Chantier (rue du); Moreau, Jean; Leconte, Claude; musicien; contrôleur des guerres (Ancien Régime)
    - Vente par Jeanne Percheron, veuve de Mathurin Dodier, décédé, docteur en médecine à Paris, à Guillaume Payen l'aîné, notaire au Châtelet, d'un demi-arpent de vigne dans la paroisse d'Athis-sur-Orge. Prix: 70 livres tournois., 27 juillet 1564; MC/ET/XIX/231
      acte de vente; Athis-Mons (Essonne); Dodier, Mathurin; Payen, Guillaume; Percheron, Jeanne; docteur d'université; notaire
    - Décharge du concierge Pierre Ricard des émaux déposés au château du Madrid par Jérôme Della Robbia., 1er septembre 1564; MC/ET/XIX/231
      décharge; Ricard, Pierre; Della Robbia, Jérôme; concierge
    - Attestation de fourniture de la terre cuite émaillée commandée par Jérôme della Robbia pour la décoration du château de Madrid au Bois de Boulogne., 1er septembre 1564; MC/RS//105
      Cote originelle du document:
      MC/ET/XIX/231
      Informations concernant le classement et la cotation du document:
      Acte coté en Réserve.
      Catalogue de la Réserve du Minutier central, 1984-1988 (dactylogramme entièrement dématérialisé; voir contexte dans le Plan d’orientation général - Notaires de Paris, guides thématiques du Minutier).
      Date de création de la notice: 2002
      attestation; Madrid (Hauts-de-Seine, château de); Neuilly-sur-Seine (Hauts-de-Seine); Boulogne (bois de); Della Robbia, Jérôme (1488-1566); sculpteur
  - Minutes. 1564, novembre - 1565, 26 avril, novembre 1564 - 26 avril 1565; MC/ET/XIX/232
    - Procuration donnée par Pierre Batillot, écolier étudiant en l'Université de Paris, à Jean Duglos, prêtre, pour le représenter en justice., 25 novembre 1564; MC/ET/XIX/232
      Fichier dit 'général' XVIe siècle, supplément (env. 500 actes), par le personnel du Minutier, 1930-1999. (fichier papier entièrement dématérialisé; voir contexte dans le Plan d’orientation général - Notaires de Paris, guides thématiques du Minutier).
      Date de création de la notice: 2010
      procuration; Batillot, Pierre; Duglos, Jean; prêtre
    - Bail pour 3 ans par Jean Trouvé, notaire au Châtelet, à Jacqueline de Moucy, veuve de Robert Boudin, d'une maison et un jardin à Picpus, loyer: 14 l.t., 4 décembre 1564; MC/ET/XIX/232
      bail; Picpus (quartier); Trouvé, Jean; Moucy, Jacqueline de; Boudin, Robert; notaire
    - Contrat de mariage de Christophe Massin, licencié en la faculté de Médecine à Paris, et de Catherine Huguet, fille de Catherine Bourgoing et de Thomas Huguet, procureur au Parlement, décédé., 4 décembre 1564; MC/ET/XIX/232
      contrat de mariage; Massin, Christophe; Huguet, Catherine; Bourgoing, Catherine; Huguet, Thomas
    - Procuration donnée par Jean Legastellier, seigneur de la Vanne, général des Aides et Jean Desgorris, docteur régent de la faculté de médecine, au nom de sa femme Jeanne Legastellier, au sujet de la succession de la mère desdits Legastellier., 14 décembre 1564; MC/ET/XIX/232
      procuration; Desgorris, Jean; Legastellier, Jean; Legastellier, Jeanne; docteur d'université; magistrat
    - Obligation de 130 lt. par Gérault Dugard, licencié ès lois, demeurant à Aurillac, actuellement à Paris, place Maubert, envers Thomas de Bragelonne., 19 décembre 1564; MC/ET/XIX/232
      obligation; Aurillac (Cantal); Maubert (place); Dugard, Gérault; Bragelonne, Thomas de
    - Attestation par Jean Desgorris, noble, docteur régent de la faculté de médecine, et Simon Fronart, barbier chirurgien que Louis d'Ally, vidâme d'Amiens, est blessé d'un coup de pied de cheval., 22 décembre 1564; MC/ET/XIX/232
      attestation; Ally, Louis d'; Desgorris, Jean; Fronart, Simon; chirurgien; docteur d'université
    - 1565 (n.st.), 2 mars. Quittance donnée par Jacques Dupuys, libraire juré en l'Université de Paris, procureur de Paul de Foix, ambassadeur du Roi en Angleterre, pour la somme de 300 écus d'or., 2 mars 1565; MC/ET/XIX/232
      quittance; Angleterre (Royaume-Uni); Dupuys, Jacques; Foix, Paul de; ambassadeur; libraire
    - Echange par Jean Lestele, docteur régent de la faculté de médecine, et sa femme, Anne Perrand, du 1/4 d'une maison, grande rue Sainte-Catherine, contre 25 lt. de rente que leur a constituées Nicolas de La Vernade., 13 avril 1565; MC/ET/XIX/232
      échange; Sainte-Catherine (rue); La Vernade, Nicolas de; Lestele, Jean; Perrand, Anne; docteur d'université
  - Minutes. 1564, 3 avril - 1565, 21 avril, 3 avril 1564 - 21 avril 1565; MC/ET/XIX/233; registre
    - Bail pour 3 ans par Nicolas Le Roy, maître ès arts, à Jean Jubart l'aîné, laboureur à Gentilly, d'un arpent de vigne, loyer: 60 st., 3 avril 1564; MC/ET/XIX/233
      bail; Gentilly (Val-de-Marne); Jubart, Jean; Le Roy, Nicolas; agriculteur
    - Transport du bail d'une maison rue du Roi-de-Sicile par Simon Baudichon, docteur régent de la faculté de médecine à Paris, à Gabriel Prévost, secrétaire du prince de Condé., 10 mai 1564; MC/ET/XIX/233
      Roi-de-Sicile (rue du); Baudichon, Simon; Condé, Louis Ier de Bourbon (1530-1569, prince de); Prévost, Gabriel; docteur d'université; intendant particulier (Ancien Régime)
    - Vente de rente par Benoît Milon, contrôleur de l'écurie du roi, à Jean de Baillon, écuyer, sieur de Jannis et de Marivaux, qu'il a acquis de Madeleine de Crèvecoeur, sa femme, et de Simon Boullenc, receveur général des finances à Paris, (500 livres tz pour 6000 livres de principal)., 15 mai 1564; MC/ET/XIX/233
      acte de vente; Milon, Benoît; Baillon, Jean de; Crèvecoeur, Madeleine de; Boullenc, Simon; trésorier payeur (Ancien Régime)
    - Vente par Louis Letourneur, docteur régent en la faculté de médecine en l'université de Paris, [et Agnès Zolin, sa femme] à Benoît Milon, contrôleur de l'écurie du roi, d'un quartier de terre sis à Gentilly proche de ses terres au clos Quenin. Voir également l'acte d'une autre vente à Benoît Milon du 24 juin 1564, concernant Gentilly., 26 mai 1564; MC/ET/XIX/233
      acte de vente; Gentilly (Val-de-Marne); Letourneur, Louis; Milon, Benoît
    - Louis Letourneur, docteur régent de la faculté de médecine. Choix d'arbitres avec un laboureur., 26 mai 1564; MC/ET/XIX/233
      Letourneur, Louis; docteur d'université; agriculteur
    - Mise en apprentissage de couturier de Robert Clouet, fils de Thomas Clouet, vigneron à Auvers, chez Pierre Reynant, sieur de Montmor et d'Arcueil., 16 juin 1564; MC/ET/XIX/233
      contrat d'apprentissage; Clouet, Robert; Clouet, Thomas; Reynant, Pierre; tailleur d'habits; viticulteur
    - Cession par Benoît Milon, contrôleur de l'écurie du roi, et Madeleine Crèvecoeur, sa femme, à Simon Boullenc, receveur général des finances en la généralité d'Outre Seine et Yonne à Paris, de deux fermes à Villeneuve-Saint-Denis (propre de Madeleine de Crèvecoeur) contre 500 livres de rente., 26 juin 1564; MC/ET/XIX/233
      cession; Villeneuve-Saint-Denis (Seine-et-Marne); Milon, Benoît; Crèvecoeur, Madeleine de; Boullenc, Simon
    - Procuration pour recouvrement d'une rente par Benoît Milon, contrôleur de l'écurie du roi, et Madeleine de Crèvecoeur, sa femme, fille et héritière de feu Jean de Crèvecoeur et de Catherine de Lange., 26 juin 1564; MC/ET/XIX/233
      procuration; Milon, Benoît; Crèvecoeur, Madeleine de; Crèvecoeur, Jean de; Lange, Catherine de
    - Vente par Pierre Bontemps, sculpteur, bourgeois de Paris, et Catherine de Moulineaux, sa femme, à René de Saincthan (Sainctot ?), prieur de Beu, de 50 livres tournois de rente sur l'Hôtel-de-Ville, acquis de Nicolas de La Vernade le 5 juillet dernier (mêmes notaires), moyennant le prix de 600 livres, garantie de la maison dudit Pierre Bontemps sise rue Sainte-Catherine, deux corps de logis, cour et jardin; suivi de l'approbation de Catherine de Moulineaux par acte du 11 octobre (mêmes notaires)., 20 juillet 1564; MC/ET/XIX/233
      acte de vente; Sainte-Catherine (rue); Bontemps, Pierre; Moulineaux, Catherine de; Sainctyon, René de; sculpteur; abbé
    - Bail d'une boutique en la cour du Palais à Pierre Rabusseau, marchand mercier, par Jean de Lorme, maçon, écuyer, sieur de Saint-Germain, maître des oeuvres et général du roi en l'office de maçonnerie., 17 septembre 1564 - 9 février 1565; MC/ET/XIX/233
      Autre bail d'une autre boutique voisine à Toussaint Desmoulins, maître laictier.
      bail; Delorme, Jean; Rabusseau, Pierre; Desmoulins, Toussaint; maçon
    - Transport de rente par Guillaume Guillain, maître des œuvres de maçonnerie de l'Hôtel-de-Ville, à Bertrand Le Picart, 17 septembre 1564; MC/ET/XIX/233
      cession; constitution de rente; Guillain, Guillaume; Lepicart, Bertrand; maçon
    - Vente par Jean de Baillon, sieur de Marivaux, à Guillaume de Marillac, sieur de Ferrières, maître ordinaire en la chambre des comptes, d'une maison à plusieurs corps d'hôtel, sise rue Saint-Antoine, ayant issue sur la rue du Roi-de-Sicile., 15 novembre 1564; MC/ET/XIX/233
      acte de vente; Saint-Antoine (rue); Roi-de-Sicile (rue du); Baillon, Jean de; Marillac, Guillaume de; magistrat; comptable
    - Vente par Jean de La Rochette, écuyer, sieur de Ollainville, près de Monthléry, et de Bruère-le-Châtel, y demeurant, à Jean de Baillon, sieur de Marivaux et Jannis et Endeville en Beauvaisis, de la terre et seigneurie de Ollainville et Bruère-le-Châtel en partie, moyennant 2478 livres tz de rente., 15 novembre 1564; MC/ET/XIX/233
      acte de vente; La Rochette, Jean de; Baillon, Jean de
    - Bail à ferme pour 6 ans par Anne Megret, sieur de La Courneuve et du Plessis Saint-Antoine à Jean de La Hamée, maître vitrier à Paris, et à Michel Lacroix, laboureur audit lieu, de 19 arpents de prés entre Dugny et Marville., 13 décembre 1564; MC/ET/XIX/233
      bail; Dugny (Seine-Saint-Denis); Megret, Anne; La Hamée, Jean de; Lacroix, Michel; vitrier; agriculteur
    - Mariage de Jeanne de Laval, fille de Louise de Sainte-Maure et de feu Guy de Laval, et de François de Senecterre, chevalier de l'ordre du roi., 14 février 1565; MC/ET/XIX/233
      contrat de mariage; Laval, Jeanne de; Sainte-Maure, Louise de; Laval, Guy de; Senecterre, François de
    - Bail par Charles de Ronssart, abbé commendataire de l'abbaye de la Sainte-Trinité de Thiron au Perche, diocèse de Chartres, à Urban Charles, seigneur de la Thomassière, conseiller du roi, trésorier des réparations et fortifications de Picardie, Artois, Calais et Ile-de-France, demeurant à Paris une grande maison ayant son issue en la ruelle dite de Thiron., 18 avril 1565; MC/ET/XIX/233
      Histoire littéraire XVIe siècle, par Catherine Grodecki, Madelaine Jurgens, Pierre-Yves Louis, Xenia Pamfilova, 1972-1994 (fichier papier entièrement dématérialisé; voir contexte dans le Plan d’orientation général - Notaires de Paris, guides thématiques du Minutier).
      Date de création de la notice: 2012
      bail; Ronsard, Charles de; Charles, Urban; abbé; trésorier
  - Minutes. 1565, 25 avril - 2 décembre, 25 avril - 2 décembre 1565; MC/ET/XIX/234; registre
    - Ratification de la cession par échange à Jean de Marle, commissaire ordinaire des guerres, d'une maison sise rue de Paradis, tenant à l'hôtel de Guise et à mademoiselle Duverny, par François de Refuge, écuyer, fils aîné de Christophe de Refuge, sieur des Menuz., 5 mai 1565; MC/ET/XIX/234
      cession; Paradis (rue de); Marle, Jean de; Duverny, Mademoiselle; Refuge, François de; Refuge, Christophe de; commissaire des guerres (Ancien Régime)
    - Tenture des Douze dieux sur fond de grotesque pour une chambre et une galerie du château de Trémilly. - Promesse par Guy Laurens, maître tapissier de haute lisse demeurant rue des Écouffes, à Étienne de Menisson, sieur de Trémilly, commissaire ordinaire des guerres (...)., 22 mai 1565; MC/ET/XIX/234
      Le tout devra être achevé dans les quinze mois, à raison de 8 livres l'aune et en fournissant par le tapissier toutes les matières. Sur ce prix 233 livres lui ont été payées par avance, et le reste lui sera payé au fur et à mesure qu'il livrera les pièces; et s'il ne livrait tout l'aunage nécessaire dans le délai imparti, en ce cas le sieur de Trémilly ne sera plus tenu lui en payer que 7 livres l'aune.
      Documents du Minutier central des notaires de Paris, Histoire de l'art au XVIe siècle (1540-1600) [525 actes], par Catherine Grodecki, tome I, Architecture, vitrerie, menuiserie, tapisserie, jardins, Paris, Archives nationales, 1985, p. 306, notice n° 452 (instrument de recherche imprimé dématérialisé, certaines notices sont plus détaillées dans la version intégrale accessible en ligne par la rubrique 'Autres instruments de recherche', voir contexte dans le Plan d’orientation général - Notaires de Paris, guides thématiques du Minutier).
      Laurens, Guy; Menisson, Etienne de
    - DAVID (Pierre), naguères trésorier de feu le duc de Nivernais. Décharge par Jean GODIN, maître fourreur de robes, à -, de 11 peaux de loups cerviers à lui laissées par -, en 1547, pour fourrer une robe de Guy, comte de Laval, dont il était alors tailleur et valet de chambre., 8 juin 1565; MC/ET/XIX/234
      décharge; David, Pierre; Godin, Jean; Laval, Guy de; Nivernais, duc de; trésorier; fourreur
    - Bail des terres sises à la Varenne-de-Saint-Maur, par la reine-mère à Jacques Viette, concierge de l'hôtel des Tournelles, gouverneur des pages de l'écurie du roi., 30 juin 1565; MC/ET/XIX/234
      bail; Catherine de Médicis (reine de France, 1519-1589); Viette, Jacques; concierge
    - DUPRAT (Antoine), baron de Thiert et de Toury, seigneur de Nantouillet, garde de la prévôté de Paris, et Antoine DUPRAT, abbé de Bonlieu. Constitution de 200 l. de rente, moyennant 2400 l.t., à Pierre VIOLE, seigneur d'Athis., 1er juillet 1565; MC/ET/XIX/234
      constitution de rente; Duprat, Antoine; Viole, Pierre; abbé
    - Bail des revenus de la terre de Solligny concernant Jean Raguyer, sieur de Esternay, de la Mothe, de Tilly et de Solligny, demeurant à Esternay, présent à Paris au logis du président de Ligneris., 7 juillet 1565; MC/ET/XIX/234
      bail; Raguyer, Jean; Ligneris, M. de
    - Claude Espiard, écolier, étudiant à l'Université de Paris, chanoine de Châteauvillain. Procuration pour prendre possession de sa prébende., 7 juillet 1565; MC/ET/XIX/234
      procuration; Châteauvillain (Haute-Marne); Espiard, Claude; étudiant; chanoine
    - Titre nouvel par Simon Baudichon, docteur régent de la faculté de médecine, pour 1 quartier de vigne à Arcueil., 13 juillet 1565; MC/ET/XIX/234
      titre nouvel; Arcueil (Val-de-Marne); Baudichon, Simon; docteur d'université
    - Obligation par Jean Le Chevalier, étudiant à l'Université de Paris, envers Raoul Cossart, boursier et régent du collège de Lisieux, pour 20 l. 8 st., 26 juillet 1565; MC/ET/XIX/234
      obligation; Lisieux (collège de); Le Chevalier, Jean; étudiant
    - Fief et hommage du fief Charnier à François Allegrin, sieur de Dyant, lui appartenant par adjudication par décret du Châtelet de Paris avec la terre de Chaillau, sur Jean Lebrun, chevalier. Anne de Pisseleu, duchesse d'Etampes est dame de Challeau et du fief Charnier., 10 août 1565; MC/ET/XIX/234
      Etampes, Anne de Pisseleu (1508-1580, duchesse d'); Allegrin, François; Lebrun, Jean
    - Jardin de François de Raconis à la Roquette. - Bail pour 6 ans par François de Raconis, sieur de Neufville, à Jean Philippes, jardinier à Popincourt, près Paris, de son jardin de la Roquette (...)., 20 août 1565; MC/ET/XIX/234
      Le preneur sera aussi obligé de labourer, ensemancer et entretenir le jardin de la maison du bailleur 'en la Couture' à Paris.